【裁判字號】    89,易,1167
【裁判日期】    890505
【裁判案由】    竊盜
【裁判全文】
臺灣臺中地方法院刑事判決                         八十九年度易字第一一六七?
    公  訴  人  臺灣臺中地方法院檢察署檢察官
    被      告  乙○○
右列被告因竊盜案件，經檢察官提起公訴（八十九年度偵字第四四三號），及移送併
辦（八十九年度偵字第二九八０號），本院判決如左：
    主  文
乙○○攜帶兇器竊盜，處有期徒刑壹年。扣案之鑰匙、起子各壹支，均沒收。
    事  實
一、乙○○意圖為自己不法之所有，於民國八十八年十二月十九日二十二時許，在台
    中市南區樹德一巷八號後面，以其所有之鑰匙一支，及客觀上足以對人之生命、
    身體造成危害而可供作兇器使用之起子一支（由鐵質鑄成，呈十字型，兩端各長
    約十公分及五公分，長端部分前端呈尖銳狀），竊取陳金枝所有而由其夫丙○○
    保管使用之Ｒ七─一九七六號自小客車（約值新台幣五十萬元），得手後供己使
    用。嗣於八十八年十二月二十四日凌晨零時三十分許，乙○○駕駛該車行經台中
    市○區○○街錦祥公園旁時，經警臨檢查獲，並扣得該自小客車一部（已發還予
    丙○○），及前揭行竊工具鑰匙、起子各一支。
二、案經台中市警察局第二分局報請臺灣臺中地方法院檢察署檢察官偵查起訴。
    理  由
一、訊據被告乙○○對右揭犯罪事實供承不諱，核與被害人丙○○於警訊時指訴車輛
    失竊之情節相符，並有贓物認領保管收據一紙在卷可稽，及扣案之行竊工具鑰匙
    、起子各一支足資佐證，足認被告前開自白與事實相符。本件事證明確，被告犯
    行堪以認定。
二、查該扣案起子一支，係全部由鐵質鑄成，成十字形，兩端各長約十公分及五公分
    ，長端部分前端呈尖銳狀，業經本院勘驗明確（見本院八十九年四月二十日審判
    筆錄），其客觀上足以傷害人之生命、身體，故屬兇器無疑。核被告乙○○所為
    ，係犯刑法第三百二十一條第一項第三款之攜帶兇器竊盜罪。本院審酌被告曾有
    竊盜前科（參被告全國前案紀錄表），犯罪之動機、目的、手段、竊取之車輛約
    值新台幣五十萬元所生危害之程度，及犯罪後坦承犯行等一切情狀，量處如主文
    所示之刑。扣案之鑰匙、起子各一支，為供犯本罪所用之物，且為被告所有，業
    據被告供明在卷，應依刑法第三十八條第一項第二款規定宣告沒收。
三、台灣台中地方法院檢察署檢察官另以：被告乙○○於八十八年九月一日二十三時
    許，在台中縣清水鎮○○路三七八號竊取聿皓實業有限公司所有之ＮＯ－六七三
    八號自小貨車一部，及在不詳時地另竊取甲○鞋業有限公司所有之ＮＲ－四三九
    七號車牌二面，並將ＮＯ－六七三八號自小貨車之車牌卸下丟棄，改懸掛ＮＲ－
    四三九七號車牌，嗣於八十八年十月二十日十一時四十分許，經警在台中縣太平
    市○○○街查獲陳興能駕駛該贓車，陳興能供稱係向被告借用，乃循線查悉被告
    該竊盜犯行，而因認此部分犯行，與前揭起訴之竊盜犯行，有連續犯之裁判上一
    罪關係，爰移送併辦前來（八十九年度偵字第二九八０號）。訊據被告乙○○否
    認有右揭竊盜犯行，辯稱該ＮＯ－六七三八號自小貨車（已改懸掛ＮＲ－四三九
    七號車牌），係於八十八年十月十七日凌晨零時，在台中市○○路干城車站旁向
    綽號「阿宏」者借用，伊不知「阿宏」之真實姓名，借車時亦不知是贓車云云。
    經查：被告辯稱上開自小貨車係向「阿宏」借用，然對「阿宏」之真實姓名、住
    居所、聯絡電話竟一無所知，所辯與常情有違；又該自小貨車係以扣案之四支機
    車鑰匙其中一支發動使用，由此外觀已極易判斷該自小貨車應屬來歷不明之贓車
    ，從而所稱向「阿宏」借用，不知是贓車云云，應不足採信。惟認定犯罪事實應
    依證據，為刑事訴訟法所明定，故被告否認犯罪事實所持之辯解，縱屬不能成立
    ，仍非有積極證據足以證明其犯罪行為，不能遽為有罪之認定（最高法院三十年
    上字第一八三一號判例參照）。被告辯述之情雖不足採認，然本件檢察官認定被
    告涉犯右揭竊盜罪嫌，除陳興能供承該自小貨車係向被告借用，被告亦不否認該
    情外，要無其他積極證據（如被告用以行竊之工具、目睹被告行竊之證人等）可
    資佐證，揆諸前開判例意旨，自不能以此遽為被告有罪之認定。該移送併辦部分
    ，既不能證明被告成立竊盜罪，與本件起訴經判決有罪之竊盜部分，即無連續犯
    之裁判上一罪關係，非該起訴效力所及；又該併辦部分未經提起公訴，依不告不
    理之訴訟原則，本院不得併予審理判決，應退回原檢察官續行偵查，另為適切之
    處理。
據上論斷，應依刑事訴訟法第二百九十九條第一項前段，刑法第三百二十一條第一項
第三款、第三十八條第一項第二款，判決如主文。
中      華      民      國    八十九      年      五      月      五    日
                                      法  官  游 文 科
右正本證明與原本無異。
如不服本判決，應於判決送達後十日內向本院提出上訴狀，上訴於臺灣高等法院臺中
分院( 須附繕本 )。
                                      書記官
中    華    民    國      八十九      年       五      月     五        日
附錄論罪科刑法條：
刑法第三百二十一條第一項第三款
犯竊盜罪而有左列情形之一者，處六月以上五年以下有期徒刑：
三、攜帶兇器而犯之者。


司法院資訊處製作；財團法人民間司法改革基金會備份。
